【裁判字號】    97,親,85
【裁判日期】    971024
【裁判案由】    否認子女
【裁判全文】
臺灣臺中地方法院民事判決                97年度親字第85號
原      告  乙○○
訴訟代理人  陳浩華律師
被      告  甲○○
兼  上一人
法定代理人  丙○○
上列當事人間否認子女事件，本院於民國97年10月15日言詞辯論
終結，判決如下：
    主      文
確認被告甲○○（男、民國九十七年七月十九日出生）非原告自
被告丙○○受胎之婚生子女。
訴訟費用由被告負擔。
    事實及理由
一、原告主張：原告為越南國籍人士。原告與被告丙○○於民國
    92年12月24日結婚，原告於95年12月13日離家後，即未與被
    告丙○○共同生活，嗣原告與被告丙○○於97年4 月15日離
    婚，其後並於97年7 月19日產下被告甲○○。被告甲○○雖
    係於原告與被告丙○○婚姻存續期間受胎，惟被告甲○○實
    非原告自被告丙○○受胎所生，爰依民法第1063條之規定提
    起本訴等語。並聲明：如主文所示。
二、被告則以：被告甲○○確非原告自被告丙○○受胎所生等語
    。
三、得心證之理由
（一）原告主張之事實，業據提出居留證、戶籍謄本、本院96年
      度婚字第1151號民事判決書、本院96年度婚字第605 號民
      事判決書及出生證明書（均為影本）各乙件為證。復被告
      丙○○及被告甲○○經博微生物科技股份有限公司為親子
      鑑定，而採取口腔黏膜細胞，以短重複序列片段分析毛細
      管電泳方法測試結果，認為「送檢註明為丙○○與乙○○
      之子之檢體，其DNA STR系統之D21S11、CSF1PO、D13S317
      、vWA、D18S51、FGA等6 個基因座之基因型別矛盾，所以
      丙○○與乙○○之子間應不存在一親等直系血親血緣關係
      」，有博微生物科技股份有限公司分子生物實驗室ＤＮＡ
      基因圖譜型別分析報告在卷可稽。參酌現代生物科學發達
      ，醫學技術進步，以ＤＮＡ檢驗方法鑑定子女之血統來源
      之精確度已達99.8% 以上，是上開親子鑑定結果應堪可採
      。本院審酌上開事證，認為原告主張被告甲○○非原告自
      被告丙○○受胎所生，應堪採信。
（二）子女之身分，依出生時其母之夫之本國法，如婚姻關係於
      子女出生前已消滅者，依婚姻關係消滅時其夫之本國法，
      涉外民事法律適用法第16第1 項定有明文。本件被告甲○○於97年7 月19日出生時，其母即原告之婚姻關係已於97
      年4 月15日消滅，揆諸前揭規定，本件被告甲○○之身分
      ，即應依原告婚姻關係消滅時其夫即被告丙○○之本國法
      ，即應適用我國法律。
（三）按從子女出生日回溯第181日起至第302日止，為受胎期間
      ；妻之受胎，係在婚姻關係存續中者，推定其所生子女為
      婚生子女。前項否認之訴，夫妻之一方自知悉該子女非為
      婚生子女，或子女自知悉其非為婚生子女之時起2 年內為
      之，民法第1062條第1 項、第1063條定有明文。本件被告
      甲○○於97年7 月19日出生，回溯第181日起至第302日之
      受胎期間，在原告與被告丙○○婚姻關係存續中，則依法
      自應推定被告甲○○為原告與被告丙○○之婚生子女。然
      被告甲○○並非原告自被告丙○○受胎所生等情，已如前
      述。則原告於97年8月18日，即在知悉子女出生之日起2年
      內，提起本件否認子女訴訟，依前揭法律規定，為有理由
      ，應予准許。
四、訴訟費用負擔之依據：民事訴訟法第78條、第85條第1 項前
    段。
中    華    民    國    97    年    10    月    24    日
                  家事法庭    法  官  陳宗賢
以上正本係照原本作成。
如對本判決不服，須於判決送達後20日內向本院提出上訴狀（須
附繕本）。
中    華    民    國    97    年    10    月    24    日
                              書記官  林素珍


司法院資訊處製作；財團法人民間司法改革基金會備份。
